【裁判字號】    88,訴,683
【裁判日期】    890211
【裁判案由】    違反毒品危害防制條例
【裁判全文】
台灣彰化地方法院刑事判決                          八十八年度訴字第六八三號
    公  訴  人  臺灣彰化地方法院檢察署檢察官
    被      告  乙○○
右列被告因違反毒品危害防制條例案件，經檢察官提起公訴（八十八年度偵字第一四
四五號），本院判決如左：
    主      文
乙○○連續轉讓第二級毒品，累犯，處有期徒刑捌月。
扣案之第二級毒品甲基安非他命壹包（淨重伍點零捌公克）沒收銷燬之，吸食器壹組
沒收。
    事      實
一、乙○○曾因違反麻醉藥品管理條例案件，經本院於民國（下同）八十三年六月三
    十日判處有期徒刑六月確定，八十三年八月十五日易科罰金執行完畢，猶不知悔
    改，復基於概括之犯意，自八十七年十二月底起至八十八年一月二十九日止，連
    續在其位於彰化縣伸港鄉○○村○○路○段七九０號住處，將第二級毒品甲基安
    非他命無償轉讓予其友人丙○○（業已死亡）施用，嗣於八十八年一月二十九日
    十六時五十分許，在其前揭住處為警查獲，並扣得丙○○攜至該處之手槍一枝、
    子彈二顆、彈殼一顆（乙○○及丙○○所涉違反槍砲彈藥刀械管制條例部分業經
    檢察官為不起訴處分），乙○○所有供施用第二級毒品甲基安非他命用之吸食器
    一組（起訴書漏未載明）、甲基安非他命一包（淨重五．○八公克）、海洛因二
    包（淨重四．六三公克）暨電子磅秤一台、分裝袋七七○個等物。
二、案經新竹縣警察局竹北分局報請台灣彰化地方法院檢察署檢察官偵查起訴。
    理      由
一、訊據被告乙○○矢口否認有轉讓甲基安非他命之犯行，辯稱係伊與丙○○共同出
    資購買及施用，並非轉讓云云。然查右揭事實，業據被告於警訊時坦承不諱，且
    於偵訊時復供稱：「他（指丙○○）來我家工作，我有拿（毒品）給他用，是八
    十七年十二月底給我僱用才開始」等語（見偵訊筆錄第六頁），核與同時查獲之
    被告丙○○所述：「乙○○拿毒品出來大家一起施用，但沒有向他買過」（見偵
    訊筆錄第六頁背面）情節相符，是扣案毒品若果真如被告所言係其與丙○○共同
    合資購得，為何二人迭於警訊、偵查中皆未提及？此外復有第二級毒品甲基安非
    他命一包及吸食器一組扣案可資佐證，而結晶一包經檢驗結果亦屬甲基安非他命
    無誤，有法務部調查局檢驗通知書一件在卷可憑，顯見被告所辯純屬事後圖卸之
    詞，不足採信，犯行洵堪認定。
二、核被告所為，係犯毒品危害防制條例第八條第二項之轉讓第二級毒品罪。其前後
    多次轉讓甲基安非他命之犯行，時間緊接，構成要件相同，顯係基於概括犯意為
    之，為連續犯，應依刑法第五十六條之規定論以一罪，並加重其刑。查被告曾因
    違反麻醉藥品管理條例案件，經本院於八十三年六月三十日判處有期徒刑六月確
    定，八十三年八月十五日易科罰金執行完畢，有台灣彰化地方法院檢察署刑案資
    料查註紀錄表在卷可按，其於有期徒刑執行完畢後，五年內再犯有期徒刑以上之
    本罪，為累犯，依法應遞加重其刑。爰審酌被告之素行、犯罪之動機、轉讓之方
    式暨頻率、所生危害及犯罪後飾詞狡辯等一切情狀，量處如主文所示之刑。扣案
    之結晶一包經送驗結果，確屬甲基安非他命（淨重五．○八公克）無訛，有法務
    部調查局檢驗通知書一件在卷可憑，為違禁物，應依毒品危害防制條例第十八條
    第一項規定沒收銷燬之；而吸食器一支為被告所有供犯罪所用之物，業經被告供
    明在卷，併依刑法第三十八條第一項第二款之規定予以沒收。至電子磅秤一台及
    分裝袋七七○個等物，除被告否認為其所有外，亦無證據證明屬被告所有供轉讓
    毒品之物，爰不宣告沒收，附予敘明。
三、又被告於前揭時地為警查獲時，復扣得違禁物海洛因二包（經送鑑結果確係海洛
    因，合計淨重四．六三公克，有法務部調查局鑑定通知書一件在卷可憑），且被
    告乙○○亦坦承為其所有，則其是否另涉有持有或施用第一級毒品海洛因犯嫌，
    宜交由偵查機關再行偵辦，本院自不就該部分審究，故併將公訴人移送之扣案物
    海洛因二包退回偵查機關處理，不於本案宣告沒收銷燬，附此敘明。
據上論斷，應依刑事訴訟法第二百九十九條第一項前段，毒品危害防制條例第八條第
二項、第十八條第一項前段，刑法第十一條前段、第五十六條、第四十七條、第三十
八條第一項第二款，判決如主文。
本案經檢察官甲○○到庭執行職務。
中      華      民      國      八十九      年      二      月    十一  日
                                        臺灣彰化地方法院刑事第三庭
                                            法      官  林  玉  珮
右正本證明與原本無異。
如不服本判決，應於判決送達後十日內向本院提出上訴狀( 須附繕本 )。
                                            法院書記官  楊  年  雄
中      華      民      國      八十九      年      二      月  十五    日
附錄論罪科刑法條：
毒品危害防制條例第八條第二項：
轉讓第一級毒品者，處一年以上七年以下有期徒刑，徥併科新臺幣一百萬元以下罰
  金。
轉讓第二級毒品者，處六月以上五年以下有期徒刑，得併科新臺幣七十萬元以下罰
  金。
轉讓第三級毒品者，處三年以下有期徒刑，得併科新臺幣三十萬元以下罰金。
  前三項之未遂犯罰之。


司法院資訊處製作；財團法人民間司法改革基金會備份。
